---
title: "Mi primer Rmarkdown"
author: "Montse Ramirez"
date: "`r Sys.Date()`"
output:
  word_document: default
  html_document: default
font: timesNewRoman
---

```{r setup, include=FALSE}
knitr::opts_chunk$set(echo = TRUE)
library(DT)
```

# Introduccion

En este archivo aprendemos como utilizar Rmarkdown para compilar paginas web o documentos.

## Ejemplo de codigo 1

Vamos a estimar un aproximacion del numero $e$ con la siguiente expresion:

$$e\approx \lim_{n\rightarrow \infty} VA\cdot\left(1+\frac{1}{n}\right)^n$$
Este texto **va en negrita** y este en *italica*

Este es un ejemplo de [vinculo a google](https://.google.com)

## Aproximacion del numero $e$ de forma numerica 

En el siguiente fragmento, se aproxima el numero $e$ con 1 a 100,000 periodos de recomposicion ($n$) en un 1 año de un prestamo de un peso al 100\% anualizado.

```{r}
#Creamos el objeto valor actual con un valor de 1: 
VA=1
# Tasa anualizada de rendimiento: 
i=1
# Periodos de recomposicion deseados:
nTotal=1000
t=1:nTotal
# Tabla de salida 
tablaNumeroe=data.frame(
                        t=t,
                        VF=VA*((1+(i/t))^t)
                       )
datatable(tablaNumeroe)
```

El siguiente codigo no se vera pero si el resultado de los calculos o graficas generadas con el mismo:
```{r figura1, echo=FALSE}
#Ahora grafico los valores de la tabla numero e:

plot(x=tablaNumeroe$t,y=tablaNumeroe$VF,type="l",col="pink")
```

